# 非经营性占用

提问人：老兵 701206 时间：2021-03-07 08:05:03
陈总：
1 、假设A公司是上市公司，B公司是A公司的控股股东，C公司是B公司的子公司。
2 、如果C公司非经营性占用A公司资金 100 万元，A公司从B公司收购其持有C公司的全部股份后，C公司变成A公司的子公司，A公司应收C公司款项属于监管部门认定的非经营性往来。
请问：该非经营性占用是不是可以认定已经不存在？

回答人：chenyiwei
在A收购C的股权以后，A的合并报表层面已不再体现该项其他应收款，形式上看期末不再有关联方非经营性占用。但要关注的是在A收购C时，对该项债权如何作价。这种情况下C很可能无力偿还该笔债务，经营状况较差，因此应当谨慎关注收购中股权和债权的作价是否偏高，避免上市公司在非经营性资金占用和股权收购两方面被大股东“盘剥”两次的情况出现。